Config:
  hfst:
    Gen: ../../../src/generator-gt-norm.hfst
    Morph: ../../../src/analyser-gt-norm.hfst
  xerox:
    Gen: ../../../src/generator-gt-norm.xfst
    Morph: ../../../src/analyser-gt-norm.xfst
    App: lookup

Tests:

# todo:
# Proofread the gold standard (below)
# Then: run analyser, then correct. 


  Noun - pååʹles e-stem poliisi: # Noun - full paradigm
     pååʹles+N+Sg+Nom: pååʹles
     pååʹles+N+Sg+Gen: pååʹles
     pååʹles+N+Sg+Acc: pååʹles
     pååʹles+N+Sg+Ill: pååʹlsa
     pååʹles+N+Sg+Loc: pååʹlsest
     pååʹles+N+Sg+Com: pååʹlsin
     pååʹles+N+Ess: pååʹlsen
     pååʹles+N+Par: pååʹlsed
     pååʹles+N+Sg+Abe: pååʹlestää
     pååʹles+N+Pl+Nom: pååʹles
     pååʹles+N+Pl+Gen: pååʹlsi
     pååʹles+N+Pl+Acc: pååʹlsid
     pååʹles+N+Pl+Ill: pååʹlsid
     pååʹles+N+Pl+Loc: pååʹlsin
     pååʹles+N+Pl+Com: pååʹlsivuiʹm
     pååʹles+N+Pl+Abe: pååʹlsitää
